# 求助陈版：订货保证金的核算

提问人：csse235 时间：2021-04-01 13:33:04
客户订货，按照货值的估计金额的10%缴纳保证金，待收到货后，按估计金额（需要化验的货）支付款项，待最终结算，如果货款不够，则保证金充抵货款，多余部分退回，那么在收到保证金时是记入合同负债，还是预收账款，还是其他应付款？

回答人：chenyiwei
这里的保证金是在客户发出订单时（即合同已成立）的情况下支付的，如果大部分情况将是用于抵扣货款，则建议列入合同负债；如果此前经验证明大部分情况将是退回现金，则建议列入其他应付款。